# 请教陈版和各位老师，一个关于城市更新的业务。

提问人：小熊吃 鸡 翅 时间：2021-06-23 10:36:00
根据《关于推进XXX区城市更新工作的实施意见（试行）》，政府可通过公开招标方式确定实施主体，待实施主体开展地上房屋拆迁补偿等工作后，通过协议方式将经营性土地出让给实施主体，实现土地招拍挂环节前移。
项目公司作为实施主体，负责项目范围内土地整理、公建配套建设。待项目区域内土地达到出让条件后，由政府通过协议方式将经营性土地以低于公允价值的价格出让给项目公司，项目公司进行房地产开发建设、对外销售，通过获取二级开发收益平衡项目整体投资。
请问这种情况下，采用那种核算方式更好呢？
1 、将一级开发和二级开发作为两个不同的履约义务分别核算。
2 、将一级开发的投入作为房地产开发的土地取得成本，项目公司作为房地产企业来核算所有经济事项。
3 、如果将一级开发和二级开发作为两个不同的履约义务分别核算。应如何作账务呢？
假设不考虑税费，A公司因为一级开发投入成本 10 亿元，确认收入和应收款10.5亿元。土地整理完成后，A公司支付对价 5 亿元再次取得自己一级开发的公允价值15.5亿元这片土地。可否作如下分录呢？
借：开发成本-土地 15.5亿元
贷：银行存款 5 亿元
贷：长期应收款 10.5亿元

回答人：chenyiwei
如果“待项目区域内土地达到出让条件后，由政府通过协议方式将经营性土地以低于公允价值的价格出让给项目公司”的安排是一开始就确定下来的，则该交易相当于项目公司以承担一级开发成本的方式，部分抵冲了在后续招拍挂过程中取得土地用于二级开发的对价。这种情况下，采用第二种方法“将一级开发的投入作为房地产开发的土地取得成本，项目公司作为房地产企业来核算所有经济事项”更为恰当。或者，也可以仍然确认为两项履约义务，一级开发的收入按照成本确认等额收入，后续根据招拍挂价款作为土地取得成本。